臺灣高雄地方法院刑事判決　　　　　　　110年度訴字第672號
公　訴　人　臺灣高雄地方檢察署檢察官
被　　　告　原湧翔


上列被告因傷害等案件，經檢察官提起公訴（109 年度偵字第19
341 、21172 號），本院判決如下：
    主  文
乙○○犯如附表主文欄所示之罪，所處之刑及沒收如附表主文欄
所示。有期徒刑部分應執行有期徒刑捌月。拘役部分應執行拘役
壹佰貳拾日，如易科罰金，以新臺幣壹仟元折算壹日。
    事  實
一、乙○○、戊○○前為同居之男女朋友，2 人間具有家庭暴力
    防治法第3 條第2 款所定之家庭成員關係。乙○○竟分別為
    下列犯行：
  ㈠乙○○前因對戊○○實施家庭暴力之行為，經臺灣高雄少年
    及家事法院（下稱少家法院）於民國108 年12月9 日以108
    年度家護字第1680號核發民事通常保護令，諭令乙○○不得
    對戊○○實施身體、精神或經濟上之騷擾、控制、脅迫或其
    他不法侵害行為及不得對戊○○為騷擾、跟蹤之行為，並於
    109 年4 月24日依戊○○聲請以109 年度家護聲第13號裁定
    增加上開通常保護令主文，諭令乙○○亦不得與戊○○為接
    觸、通話、通信之行為。並應遠離戊○○學校（文藻外語大
    學，地址：高雄市○○區○○○路000 號）、工作場所（地
    址：高雄市○○區○○路00號）至少50公尺，該保護令有效
    期間為1 年（下稱系爭保護令）。詎乙○○明知上揭保護令
    裁定之內容，竟仍基於違反保護令及毀損之單一犯意，於該
    保護令有效期間之109 年4 月6 日下午4 時30分許，在高雄
    市○鎮區○○○路000 號4 樓即戊○○租屋處，將戊○○置
    放於上開租屋處之化妝品破壞致令不堪用（其餘物品由本院
    不另為無罪，詳後述），以此方式對戊○○為精神上之不法
    侵害及騷擾行為，而違反系爭保護令。
  ㈡乙○○復基於違反保護令及傷害之單一犯意（原起訴書漏載
    傷害之犯意，經公訴人當庭補充），於109 年4 月21日凌晨
    3 時30分許，在高雄市○鎮區○○○路000 號4 樓即戊○○
    新租屋處，與戊○○發生拉扯爭執，致戊○○受有右手瘀斑
    、右腳踝瘀斑等傷害，以此方式對戊○○為身體上之不法侵
    害，而違反系爭保護令。
  ㈢乙○○再基於違反保護令之犯意（起訴書誤載為接續犯意，
    經公訴人當庭更正），於109 年5 月某日至同年月18日某時
    許，明知依系爭保護令已不得再與戊○○接觸，仍至戊○○
    位於高雄市○○區○○街00號202 室租屋處同住而以此方式
    接觸戊○○，以此方式違反系爭保護令。
  ㈣乙○○於109 年5 月間與戊○○同住在高雄市○○區○○街
    00號202 室租屋處時，基於加重竊盜之犯意（起訴書誤載為
    竊盜之犯意，經公訴人當庭更正），於109 年5 月間某日時
    ，因見上開租屋處203 室房間（下稱系爭203 室）房東葉文
    元之備用鑰匙2 把置於門上未拔（同以鑰匙圈圈串），認有
    機可乘，未經該房間所有人丁○○之同意，潛入上開丁○○
    之房間內，徒手竊取丁○○放置於該房間電視櫃上之價值新
    臺幣（下同）500 元之電卡1 張得手後離開（侵入住居部分
    未據告訴），乙○○並將其中1 把備用鑰匙取走，另外1 把
    備用鑰匙則留置於門上，事後分別因戊○○發現被告取走之
    備用鑰匙1 把將之歸還房東葉文元（此部分未據檢察官起訴
    ），以及丁○○發覺後將置於門上之備用鑰匙1 把交與房東
    葉文元。
  ㈤乙○○再基於加重竊盜之犯意（原誤載為竊盜之犯意，經公
    訴人當庭更正），於109 年5 月15日晚間8 時34分許，因見
    高雄市○○區○○街00號租屋處201 室房間未上鎖，認有機
    可乘，未經該房間所有人甲○○之同意，潛入上開甲○○之
    房間內，徒手竊取甲○○放置於該房間電視櫃上之備用鑰匙
    1 把及600 元現金得手後離開（侵入住居部分未據告訴）。
    嗣經戊○○、丁○○、甲○○發覺被害後報警處理，因悉上
    情。
二、案經戊○○、丁○○、甲○○分別訴由高雄市市警察局苓雅
    分局與前鎮分局報告臺灣高雄地方檢察署（下稱高雄地檢署
    ）檢察官偵查起訴。
    理  由
一、證據能力之判斷─
    本判決參考司法院「刑事判決精簡原則」製作。下列所引用
    之證據，檢察官、被告乙○○（下稱被告）不爭執證據能力
    （訴字卷第83頁），爰不另贅述，以符合判決精簡原則之要
    求，合先敘明。
二、認定事實所憑證據及理由─
  ㈠事實欄一㈠、㈡、㈤部分：
    訊據被告就涉犯事實欄一㈠、㈡、㈤之事實於警詢、偵訊及
    本院審理時坦承不諱（警一卷第10-11 頁、警二卷第5 頁、
    偵一卷第50-51 頁、審訴卷第39頁、訴字卷第49、82-83 、
    91-92 頁），核與證人即告訴人戊○○於警詢、偵訊及檢事
    官詢問、證人即告訴人甲○○於警詢及檢事官偵詢時所證述
    之情節大致相符（戊○○見警二卷第9-10、13-14 頁、偵一
    卷第65-66 頁、偵二卷第22頁、甲○○見警一卷第19-20 頁
    、偵一卷第67頁），並有自動受搜索同意書、高雄市政府警
    察局苓雅分局搜索筆錄、扣押物品目錄表、無應扣押之物證
    明書（警一卷第29-41 頁）、少家法院108 年度家護字第16
    80號民事通常保護令（警一卷第51-53 頁）、高雄市政府警
    察局前鎮分局防治組保護令執行紀錄表、現場照片（警一卷
    第55-59 頁）、少家法院109 年度家護聲字第13號民事通常
    保護令（警一卷第61-63 、67-68 頁）、高雄市政府警察局
    苓雅分局保護令執行紀錄表（警一卷第65、69頁）、阮綜合
    醫療社團法人阮綜合醫院受理家庭暴力事件驗傷診斷書（警
    二卷第17頁）、109 年4 月6 日、4 月21日家庭暴力通報表
    、臺灣親密關係暴力危險評估表、18歲以上未同居親密關係
    暴力轉介表（警二卷第27-42 頁）、109 年4 月6 日、21日
    現場照片各1 張（警二卷第43-45 頁）、現場照片、監視器
    影像翻拍照片（警一卷第77-87 頁）、甲○○之高雄市政府
    警察局苓雅分局成功派出所受理各類案件紀錄表、受理刑事
    案件報案三聯單（警一卷第95-97 頁）在卷可稽，足認被告
    前揭任意性之自白，核與事實相符，堪以採信，足為認定事
    實之基礎。
  ㈡事實欄一、㈢、㈣部分：
    訊據被告固坦承伊明知系爭保護令效力繼續中，仍在事實欄
    一㈢所示時間，前往上開新租屋處與告訴人戊○○同住超過
    2 週，在保護令期間跟告訴人戊○○接觸；並拿取系爭203
    室備用鑰匙1 把後交給告訴人戊○○歸還房東葉文元之事實
    ，惟矢口否認有何騷擾告訴人戊○○之行為以及事實欄一㈣
    之加重竊盜犯行，並辯稱：我有經過告訴人戊○○同意，且
    告訴人戊○○一直告訴我說會撤告，我也沒有進入系爭203
    室拿取電卡，我是看到系爭203 室門上有1 把鑰匙我就將之
    取下打算歸還前，被告訴人戊○○發現，就由她轉交回去云
    云。經查：
  ⒈事實欄一㈢部分：
  ⑴被告於109 年5 月某日至同年月18日某時許，至戊○○位於
    高雄市○○區○○街00號202 室租屋處與告訴人戊○○居住
    在該處超過2 週等事實，業據被告於警詢及本院審理時坦承
    在卷（警一卷第5 頁、訴字卷第91頁），核與證人即告訴人
    戊○○於警詢、偵訊及證人葉文元於警詢時證述明確（戊○○見警一卷第16頁、偵一卷第24頁、葉文元見警一卷第27-2
    8 頁），並有少家事法院108 年度家護字第1680號民事通常
    保護令（警一卷第51-53 頁）、高市政府警察局前鎮分局防
    治組保護令執行紀錄表、現場照片（警一卷第55-59 頁）、
    少家法院109 年度家護聲字第13號民事通常保護令（警一卷
    第61-63 、67-68 頁）、高市政府警察局苓雅分局保護令執
    行紀錄表（警一卷第65、69頁）、家庭暴力通報表、臺灣親
    密關係暴力危險評估表（警一卷第73-75 頁）等件在卷可稽
    ，此部分事實，首堪認定。
  ⑵按法院對相對人核發第14條第1 項第3 款及第4 款之保護令
    ，不因被害人、目睹家庭暴力兒童及少年或其特定家庭成員
    同意相對人不遷出或不遠離而失其效力，家庭暴力防治法第
    17條定有明文。又命相對人遷出被害人住居所或遠離被害人
    之保護令，不因被害人同意相對人不遷出或不遠離而失其效
    力，家庭暴力防治法第17條定有明文。準此，法院依法核發
    之民事保護令，既經公權力之強力介入，且所保護者復兼含
    公共利益非僅限於被害人人身安全之私益，顯非被害人所得
    任意處分，而命相對人遷出住居所之保護令，縱得被害人之
    同意不遷出或於保護令有效期間內遷回住居所，相對人既就
    保護令之內容已有認識而仍不遷出或逕自遷回被害人之住居
    所，不問其目的為何，均構成該法第61條第3 款之違反保護
    令罪（最高法院98年度台上字第6320號判決意旨參照）。是
    以，縱被告所辯：告訴人戊○○向伊表示要去撤銷系爭保護
    令聲請乙節為真，因法院民事保護令所保護之法益，既非被
    害人所得自由處分，則被告於保護令尚未因撤銷或屆期等原
    因失效前，前往告訴人戊○○租屋處之行為，自仍無解於違
    反保護令之刑責至明。被告自承明知系爭保護令效力仍在，
    猶與告訴人接觸並同居超過兩週，被告主觀上顯然有違反保
    護令犯意甚明，被告此部分犯行，亦堪以認定。
  ⑶至於公訴意旨認被告以吵鬧、摔東西方式要求同住，已經構
    成「騷擾」云云，然此部分為被告所否認，公訴意旨僅舉出
    告訴人戊○○之指述為證，告訴人戊○○並未具體指明本次
    被告如何進行騷擾之客觀行為，再以告訴人戊○○於取得系
    爭保護令後，從原高雄市○鎮區○○○路000 號4 樓原租屋
    處搬至高雄市○○區○○街00號202 室新租屋處，卻仍與被
    告於新租屋處同住，而未在被告前來要求同住與其接觸時，
    立即報警處理，同住期間持續超過2 週，綜合上情，實難認
    為被告有何公訴意旨「騷擾」犯行存在，併予敘明。
  ⒉事實欄一、㈣部分：
  ⑴證人戊○○於警詢、檢察事務官詢問時證稱：我在109 年5
    月10日晚上在被告褲子口袋找到系爭203 室鑰匙1 把，我就
    交還回去，被告也有跟我說他撿到1 張500 元的電卡，我請
    他交出我好歸還給房東，但被告推託不交給我，後來房東跟
    我說系爭203 室的鑰匙及房內的冷氣卡早就不見了等語（警
    一卷第18頁、偵一卷第67頁）。
  ⑵證人即告訴人丁○○於警詢及檢察事務官詢問時證稱：電卡
    是我向房東所購買，房東葉文元向我表示系爭203 室的鑰匙
    總共有3 把，其中1 把交給我使用，我在109 年5 月7 日下
    午4 時35分許離開該處，房東葉文元在109 年5 月8 日下午
    1 時許帶消防人員來系爭203 室裝設住宅警報器，我在同年
    5 月10日下午3 時許返回住處的時候，發現房東葉文元的備
    用鑰匙1 把遺留在我的門上，我就通知房東葉文元，並在10
    9 年5 月11日把鑰匙歸還給房東葉文元的會計。我是在109
    年5 月10日下午3 時許返回系爭203 室的時候發現電卡不見
    ，我的電卡平常是放在系爭203 室房內的電視櫃上方，當時
    系爭203 室的衣櫃、床鋪都有遭到翻動的痕跡等語（警一卷
    第22頁、偵一卷第69頁）。
  ⑶證人即房東葉文元於警詢時證述：告訴人戊○○在109 年5
    月中旬某時把系爭203 室的鑰匙1 把交回給我的會計。系爭
    203 號室的鑰匙總共有3 把，我留存2 把，1 把交給告訴人
    丁○○。我是在109 年5 月8 日下午1 時許帶同警消人員到
    該室來進行消防安檢及裝設住宅警報器，裝設完畢後我帶同
    警消人員離開，該備用鑰匙2 把以鑰匙圈圈串在一起就忘記
    ，遺留在系爭203 室的門鎖上面，直至109 年5 月10日下午
    2 時許接獲告訴人丁○○的通知說鑰匙1 把遺留在門上。另
    外告訴人戊○○在109 年5 月11日下午1 時許以通訊軟體LI
    NE訊息通知我有拾獲系爭203 室的鑰匙，證人戊○○、丁○○都各將系爭203 室的鑰匙1 把交還給我的會計。我當時遺
    留的鑰匙2 把是以鑰匙圈圈串再一起，但後來卻分由告訴人
    戊○○跟丁○○各把鑰匙1 把交還給我等語（警一卷第25-2
    8 頁）。
  ⑷被告供稱：當時我見系爭203 室的房門上插著鑰匙2 把，我
    將其中1 把鑰匙取下，並進入系爭203 室，當時房門沒有上
    鎖，我進入後看到電視下方的平台上有1 張電卡，我遂竊取
    該電卡後離開該房間返回告訴人戊○○房間，之後我有跟告
    訴人戊○○說我撿到1 把鑰匙跟電卡，告訴人戊○○將鑰匙
    1 把還給房東，電卡則被我丟棄等語（警一卷第12頁、審訴
    卷第41頁）。
  ⑸綜合上開證人即房東葉文元遺失系爭203 室備用鑰匙2 把，
    嗣後經告訴人戊○○、丁○○分別歸還之過程，以及告訴人
    丁○○所述發現電卡遺失且房間遭翻動之過程等節以觀，均
    足以補強被告上開自白與事實相符，足認本件係因證人即房
    東葉文元將備用鑰匙2 把遺留在系爭203 室門上，使被告有
    機可乘而進入系爭203 室竊取電卡1 張無誤，被告翻異前詞
    ，空言否認，不足採信。
  ㈢綜上所述，本案事證已臻明確，被告所涉犯行，均堪認定，
    俱應予依法論科。
三、論罪科刑：
  ㈠家庭暴力防治法所稱之「家庭暴力」，係指家庭成員間實施
    身體、精神或經濟上之騷擾、控制、脅迫或其他不法侵害之
    行為，家庭暴力防治法第2 條第1 款定有明文。經查，被告
    為告訴人戊○○之同居前男友，是被告與告訴人戊○○間具
    家庭暴力防治法第3 條第2 款所定之家庭成員關係。被告對
    告訴人戊○○所為毀損、傷害等犯行，手段均屬劇烈，使告
    訴人擔心受怕，已足以引起告訴人精神上痛苦，核屬家庭成
    員間實施精神上及身體上不法侵害之行為，即為家庭暴力防
    治法第2 條第1 款之家庭暴力，且各構成刑法上之毀損他人
    物品罪與傷害罪，然因家庭暴力防治法並無罰則規定，自應
    分別依刑法毀棄損壞罪及傷害罪之規定論罪。
  ㈡核被告就事實欄一、㈠所為，係犯刑法第354 條之毀損他人
    物品罪、家庭暴力防治法第61條第1 款之違反保護令罪。就
    事實欄一、㈡所為，係犯家庭暴力防治法第61條第1 款之違
    反保護令罪及刑法第277 條第1 項之傷害罪。就事實欄一、
    ㈢所為，係犯家庭暴力防治法第61條第1 款違反保護令罪，
    公訴意旨雖認被告構成騷擾，然被告此部分行為僅構成接觸
    ，業如前述，因僅係行為態樣不同，無須變更起訴法條，併
    予敘明。就事實欄一、㈣、㈤所為，均係犯刑法第321 條第
    1 項第1 款侵入住宅竊盜罪，起訴書誤載為刑法第320 條第
    1 項之竊盜罪，經公訴人當庭更正，併予敘明。
  ㈢被告如事實欄一、㈠、㈡所為，均係以一行為而觸犯二罪名
    ，屬想像競合犯，其中事實欄一、㈠部分應從一重之家庭暴
    力防治法第61條第1 款之違反保護令罪處斷，關於事實欄一
    、㈡部分應從一重之刑法第277 條第1 項之傷害罪處斷；起
    訴書認此部分應從家庭暴力防治法第61條第1 款之違反保護
    令罪處斷，容有誤會，附此敘明。被告所犯上開5 罪間，犯
    意各別，行為互殊，應分論併罰。
  ㈣爰以行為人之責任為基礎，審酌被告不思循理性、和平途徑
    解決與家人間之爭議，漠視本院核發暫時保護令之效力，而
    為本案事實欄一、㈠、㈡、㈢毀損、傷害、違反保護令等犯
    行，致告訴人戊○○源飽受精神及身體上之不法侵害，且不
    思自行賺取所需，而為事實欄一㈣、㈤所示侵入住宅竊盜犯
    行，侵害告訴人丁○○、甲○○財產法益，所為誠屬非是。
    惟念及被告坦承事實欄一㈠、㈡、㈤犯行，迄今未與告訴人
    戊○○、丁○○、甲○○和解並賠償其所造成之損害之態度
    ，以及本件5 次犯行之犯罪手法、侵害程度、事實欄一㈣、
    ㈤竊得財物之價值，兼衡被告自述教育程度為高職畢業、目
    前擔任技術人員、未婚、無子女、無重大疾病等一切情狀（
    訴字卷第92、93頁），分別量處如主文所示之刑，並就事實
    欄一㈠、㈡、㈢諭知易科罰金之折算標準。
  ㈤次按數罪定其應執行刑時，除應就各別刑罰規範之目的、輕
    重罪間體系之平衡、整體犯罪非難評價、各行為彼此間之偶
    發性、與被告前科之關聯性、各行為所侵害法益之專屬性或
    同一性、數罪對法益侵害之加重效應、罪數所反映之被告人
    格特性與犯罪傾向、社會對特定犯罪例如一再殺人或販毒行
    為處罰之期待等，為綜合判斷外，尤須參酌上開實現刑罰公
    平性，以杜絕僥倖、減少犯罪之立法意旨，為妥適之裁量（
    最高法院100 年度台上字第5342號判決意旨參照），本院審
    酌被告5 次犯罪其中3 次均是與告訴人戊○○前男女朋友關
    係所生之犯罪，其餘2 次為加重竊盜犯罪，時間尚屬接近，
    竊盜手段相似，所生危害均非甚鉅等情，如以實質累加方式
    定應執行刑，則處罰之刑度顯將超過其行為之不法內涵，而
    考量刑罰對被告造成之痛苦程度，係隨刑度增加而生加乘效
    果，非以等比方式增加，是以隨罪數增加遞減刑罰方式，當
    足以評價被告行為不法性之法理（即多數犯罪責任遞減原則
    ），爰依法分別就拘役及不得易科罰金之有期徒刑定主文欄
    所示之應執行刑，並就拘役部分諭知同前之易科罰金折算標
    準。
四、沒收：
    被告如事實欄一㈣所示犯罪所得電卡1 張（價值500 元）、
    如事實欄一㈤所示犯罪所得600 元、備用鑰匙1 把，雖未扣
    案，爰均依刑法第38條之1 第1 項前段、第3 項規定，於被
    告各該犯罪主文項下宣告沒收，於全部或一部不能沒收或不
    宜執行沒收時，追徵其價額。被告上開宣告多數沒收，依刑
    法第40條之2 第1 項規定，併執行之。又證人即房東葉文元
    所有提出供警方扣案之鑰匙2 把，並非本案犯罪所得，無庸
    宣告沒收。
五、不另為無罪部分
    公訴意旨以：被告就事實欄一㈠除毀損告訴人戊○○之化妝
    品外，尚毀損魚缸及衣櫥，因認被告此部分所為，亦涉犯刑
    法第354 條之毀損他人物品罪、家庭暴力防治法第61條第1
    款之違反保護令罪云云。惟被告辯稱：該房內魚缸為伊所有
    、衣櫃為房東所有，均不是告訴人戊○○所有等語。對此證
    人戊○○於檢察事務官詢問證稱：「（乙○○辯稱魚缸是他
    買的，有何意見？）我忘記是誰付錢的了。」等語（偵一卷
    第65頁），是該魚缸是否為告訴人戊○○所有容有疑問。又
    被告辯稱該衣櫃為房東所有，衡情告訴人戊○○在外租屋，
    由房東提供衣櫃亦屬常情，復無其他證據足資證明該衣櫃確
    為告訴人戊○○所有，公訴意旨認被告毀損魚缸及衣櫃部分
    ，亦涉犯刑法第354 條之毀損他人物品罪、家庭暴力防治法
    第61條第1 款之違反保護令罪云云，尚屬無據，此部分核屬
    不能證明被告犯罪，本應為無罪之諭知，惟此部分如成立犯
    罪，分別與前開經論罪科刑之係犯刑法第354 條之毀損他人
    物品罪、家庭暴力防治法第61條第1 款之違反保護令罪，具
    想像競合裁判上一罪關係，爰不另為無罪之諭知。
據上論斷，依刑事訴訟法第299 條第1 項前段，判決如主文。
本案經檢察官丙○○提起公訴，由檢察官劉淑慧到庭執行職務。
中    華    民    國   111    年    1     月    11    日
                  刑事第一庭  審判長法  官  莊珮君
                                    法  官  侯弘偉
                                    法  官  賴建旭
以上正本證明與原本無異。
如不服本判決應於收受送達後20日內向本院提出上訴書狀，並應
敘述具體理由；其未敘述上訴理由者，應於上訴期間屆滿後20日
內向本院補提理由書(均須按他造當事人之人數附繕本)「切勿逕
送上級法院」。    
告訴人或被害人如不服判決，應備理由具狀向檢察官請求上訴，
上訴期間之計算，以檢察官收受判決正本之日起算。
因疫情而遲誤不變期間，得向法院聲請回復原狀。      
中    華    民    國   111    年    1     月    11    日
                                    書記官  陳雅惠
┌──────────────────────────┐
│《卷宗目錄》                                        │
│高市警苓分偵字第10971939500 號（警一卷）            │
│高市警前分偵字第10971213700 號（警二卷）            │
│109 年度偵字第19341 號（偵一卷）                    │
│109 年度偵字第21172 號（偵二卷）                    │
│110 年度審訴字第611 號（審訴卷）                    │
│110 年度訴字第672 號（院卷）                        │
└──────────────────────────┘
【附表】：
┌───┬──────┬───────────────┐
│ 編號 │   事實欄   │       主文                   │
├───┼──────┼───────────────┤
│  1   │如事實欄一㈠│乙○○犯違反保護令罪，處拘役伍│
│      │            │拾日，如易科罰金，以新臺幣壹仟│
│      │            │元折算壹日。                  │
├───┼──────┼───────────────┤
│  2   │如事實欄一㈡│乙○○犯傷害罪，處拘役伍拾伍日│
│      │            │，如易科罰金，以新臺幣壹仟元折│
│      │            │算壹日。                      │
├───┼──────┼───────────────┤
│  3   │如事實欄一㈢│乙○○犯違反保護令罪，處拘役肆│
│      │            │拾日，如易科罰金，以新臺幣壹仟│
│      │            │元折算壹日。                  │
├───┼──────┼───────────────┤
│  4   │如事實欄一㈣│乙○○犯侵入住宅竊盜罪，處有期│
│      │            │徒刑柒月。未扣案犯罪所得電卡壹│
│      │            │張沒收，於全部或一部不能沒收或│
│      │            │不宜執行沒收時，追徵其價額。  │
├───┼──────┼───────────────┤
│  5   │如事實欄一㈤│乙○○犯侵入住宅竊盜罪，處有期│
│      │            │徒刑柒月。未扣案犯罪所得鑰匙壹│
│      │            │把、新臺幣陸佰元均沒收，於全部│
│      │            │或一部不能沒收或不宜執行沒收時│
│      │            │，追徵其價額。                │
└───┴──────┴───────────────┘
附錄論罪科刑法條：
中華民國刑法第354條
毀棄、損壞前二條以外之他人之物或致令不堪用，足以生損害於
公眾或他人者，處2 年以下有期徒刑、拘役或1 萬5 千元以下罰
金。
 
中華民國刑法第277條
傷害人之身體或健康者，處5 年以下有期徒刑、拘役或50萬元以
下罰金。
犯前項之罪，因而致人於死者，處無期徒刑或7 年以上有期徒刑
；致重傷者，處3 年以上10年以下有期徒刑。
 
中華民國刑法第321條
犯前條第1 項、第2 項之罪而有下列情形之一者，處6 月以上5
年以下有期徒刑，得併科50萬元以下罰金：
一、侵入住宅或有人居住之建築物、船艦或隱匿其內而犯之。
二、毀越門窗、牆垣或其他安全設備而犯之。
三、攜帶兇器而犯之。
四、結夥三人以上而犯之。
五、乘火災、水災或其他災害之際而犯之。
六、在車站、港埠、航空站或其他供水、陸、空公眾運輸之舟、
    車、航空機內而犯之。
前項之未遂犯罰之。
 
家庭暴力防治法第61條
違反法院依第14條第1 項、第16條第3 項所為之下列裁定者，為
本法所稱違反保護令罪，處3 年以下有期徒刑、拘役或科或併科
新臺幣10萬元以下罰金：
一、禁止實施家庭暴力。
二、禁止騷擾、接觸、跟蹤、通話、通信或其他非必要之聯絡行
    為。
三、遷出住居所。
四、遠離住居所、工作場所、學校或其他特定場所。
五、完成加害人處遇計畫。